【裁判字號】    98,易,1038
【裁判日期】    980430
【裁判案由】    竊盜
【裁判全文】
臺灣臺北地方法院刑事判決              98年度易字第1038號
公  訴  人  臺灣臺北地方法院檢察署檢察官
被      告  辛○○
                    （另案於臺灣臺北監獄執行中）
上列被告因竊盜案件，經檢察官提起公訴（九十八年度偵字第三
二二六號），本院判決如下：
    主  文
辛○○犯如附表編號一、三、四、六、七、九、十一、十二所示
攜帶兇器毀壞門扇竊盜，共捌罪（詳如附表編號一、三、四、六
、七、九、十一、十二所示），均累犯，各處有期徒刑柒月；又
毀壞門扇竊盜，累犯，處有期徒刑柒月；又攜帶兇器毀越安全設
備竊盜，累犯，處有期徒刑柒月；又竊盜，累犯，處有期徒刑肆
月；又攜帶兇器毀越安全設備竊盜未遂，累犯，處有期徒刑肆月
；又犯如附表編號十二所示意圖為自己不法之所有，以不正方法
由自動付款設備取得他人之物，共貳罪（詳如附表編號十二所示
），均累犯，各處有期徒刑月；應執行有期徒刑年肆月。
    事  實
一、辛○○前因毒品危害防制條例等案件，經法院分別判決處刑
    確定，後經本院以九十六年度聲減字第一八九號裁定減刑並
    應執行有期徒刑一年五月確定，於民國九十六年七月十六日
    因徒刑執行完畢出監，詎猶不知悔改，分別基於意圖為自己
    不法所有之犯意，於如附表編號一至十二所示時間、地點，
    為如附表編號一至十二所示攜帶兇器毀壞門扇竊盜、毀壞門
    扇竊盜、攜帶兇器毀越安全設備竊盜、竊盜、攜帶兇器毀越
    安全設備竊盜未遂及意圖為自己不法之所有、以不正方法由
    自動付款設備取得他人之物等犯行（詳細時間、地點、犯罪
    手法、被害人、所得財物均見附表編號一至十二所示）。
二、案經如子○○、黃曼蓉、癸○○、壬○○等被害人訴由臺北
    市政府警察局文山第二分局報請臺灣臺北地方法院檢察署檢
    察官偵查起訴。
    理  由
壹、程序部分：
    按被告以外之人於審判外之言詞或書面陳述，除法律有規定
    者外，不得作為證據，刑事訴訟法第一百五十九條第一項定
    有明文；另按被告以外之人於審判外之陳述，雖不符前四條
    之規定，而經當事人於審判程序同意作為證據，法院審酌該
    言詞陳述或書面陳述作成時之情況，認為適當者，亦得為證
    據；當事人、代理人或辯護人於法院調查證據時，知有第一
    百五十九條第一項不得為證據之情形，而未於言詞辯論終結
    前聲明異議者，視為有前項之同意；同法第一百五十九條之
    五規定甚明。本案所據以認定被告辛○○犯罪事實之證據，
    其中部分屬傳聞證據，因公訴人及被告於本院言詞辯論終結
    前均未對其證據能力聲明異議，本院認該等傳聞證據作成之
    情況亦無不當之情形，依刑事訴訟法第一百五十九條之五規
    定，該等傳聞證據均具備證據能力，合先敘明。
貳、實體部分：
一、上揭事實業據被告辛○○於警詢（見九十八年度偵字第三二
    二六號卷第八至十七頁）、偵查（見九十八年度偵字第三二
    二六號卷第八五、八六、九四、九五頁）及本院審理中坦承
    不諱（見本院卷第三八至四十頁），經核與被害人丑○○（
    見九十八年度偵字第三二二六號卷第三九四十頁）、黃曼蓉
    （見九十八年度偵字第三二二六號卷第三五、三六頁）、乙
    ○○（見九十八年度偵字第三二二六號卷第四一、四二頁）
    、癸○○（見九十八年度偵字第三二二六號卷第三七、三八
    頁）、子○○（見九十八年度偵字第三二二六號卷第二二、
    二三頁）、戊○○（見九十八年度偵字第三二二六號卷第二
    十、二一頁）、丙○○（見九十八年度偵字第三二二六號卷
    第十八、十九頁）、己○○（見九十八年度偵字第三二二六
    號卷第三十至三二頁）、甲○○（見九十八年度偵字第三二
    二六號卷第二八、二九頁）、丁○○（見九十八年度偵字第
    三二二六號卷第二四、二五頁）、庚○○（見九十八年度偵
    字第三二二六號卷第二六、二七頁）、壬○○（見九十八年
    度偵字第三二二六號卷第四三至四五頁）等於警詢中指訴受
    害情節相符，另有ＡＴＭ交易查詢資料（見九十八年度偵字
    第三二二六號卷第四六至四八頁）、自動櫃員機翻拍照片（
    見九十八年度偵字第三二二六號卷第四九頁）、臺北市政府
    警察局文山第二分局刑案現場勘察報告（見九十八年度偵字
    第三二二六號卷第五三至五五頁）、臺北市政府警察局文山
    第二分局刑案現場蒐證照片（見九十八年度偵字第三二二六
    號卷第五六至七頁）等資料附卷足憑足徵被告之自白與事實
    相符，足堪採信；綜上所述，本件事證明確，被告所為如附
    表編號一至十二所示犯行，堪以認定，應依法論科。
二、按「攜帶兇器竊盜，祇須行竊時攜帶具有危險性之兇器為已
    足，並不以攜帶之初有行兇之意圖為必要；又無論上訴人等
    主觀上是否旨在行兇抑僅便利行竊，然在客觀上顯具有行兇
    之危險性，自屬兇器之一種，其攜帶而犯竊盜罪，應成立刑
    法第三百二十一條第一項第三款之罪」，有最高法院六十二
    年度台上字第二四八九號、七十年度台上字第一六一三號判
    例可資參照；又「刑法第三百二十一條第一項第二款所謂『
    其他安全設備』，係指除門扇牆垣以外，依通常觀念足認為
    防盜之一切設備而言。屋頂之天窗，雖供採光而設，如為構
    成屋頂之一部分，仍兼具隔絕防閑作用，如毀損天窗玻璃入
    內行竊，應為毀越其他安全設備竊盜罪。」，亦有最高法院
    七十八年度台上字第四四一八號判決可參；再按「刑法第三
    百二十一條第一項第二款所謂毀越門扇，其『越』指逾越而
    言，如係從門走入或開鎖啟門入室，均不得謂為逾越門扇」
    ，有最高法院七十七年度台上字第一一三○號判決可參；末
    按，「原判決事實欄所謂『撬開三道鐵門上之鎖頭』，究係
    附加於鐵門上之『掛鎖』，抑係鑲在鐵門上之鎖，如係前者
    ，其鎖固屬安全設備；若係後者，該鎖即構成門之一部，加
    以毀壞，則應認係毀壞門扇。」，有最高法院八十五年度臺
    上字第五四三三號判決足參。被告所為如附表編號一、三、
    四、六、七、九、十一、十二所示部分，均係攜帶客觀上足
    對人之身體、生命、安全構成威脅之一字起子或破壞剪，毀
    壞構成門扇部份之門鎖或鐵條進入行竊，核其所為，係犯刑
    法第三百二十一條第一項第二款、第三款之攜帶兇器毀壞門
    扇竊盜罪；又被告所為如附表編號二所示部分，係以不詳工
    具破壞門扇部份之紗窗進入行竊，核其所為，係犯刑法第三
    百二十一條第一項第二款之毀壞門扇竊盜罪；又被告所為如
    附表編號五所示部分，係攜帶客觀上足對人之身體、生命、
    安全構成威脅之破壞剪，剪斷鐵窗之鐵條攀爬鐵窗進入行竊
    ，核其所為，係犯刑法第三百二十一條第一項第二款、第三
    款之攜帶兇器毀越安全設備竊盜罪；另被告所為如附表編號
    八所示部分，則係犯刑法第三百二十條第一項竊盜罪；而被
    告所為如附表編號十所示部分，係攜帶客觀上足對人之身體
    、生命、安全構成威脅之破壞剪，剪斷鐵窗之鐵條攀爬鐵窗
    進入行竊，然未竊得任何財物，核其所為，係犯刑法第三百
    二十一條第二項、第一項第二款、第三款之攜帶兇器毀越安
    全設備竊盜未遂罪；而被告所為如附表編號十二所示使用壬
    ○○、郭彥志現金卡盜領現金部分，則分係犯刑法第三百三
    十九條之二第一項意圖為自己不法之所有，以不正方法由自
    動付款設備取得他人之物罪。又被告所為上揭犯行，犯意各
    別，行為互殊，應予分論併罰。起訴書雖漏引刑法第三百三
    十九條之二第一項之條文，然於事實欄已明確記載被告持壬
    ○○、郭彥志現金卡盜領現金之事實，復經公訴人於九十八
    年四月二十七日當庭補充該部分起訴法條為刑法第三百三十
    九條之二第一項之條文（見本院卷第三七頁反面），應認該
    部分業經起訴，本院自應加以裁判，併此敘明。而被告前因
    毒品危害防制條例等案件，經法院分別判決處刑確定，後經
    本院以九十六年度聲減字第一八九號裁定減刑並應執行有期
    徒刑一年五月確定，於九十六年七月十六日因徒刑執行完畢
    出監，有臺灣高等法院被告前案紀錄表在卷可查（見本院卷
    第四至三十頁），其受前開徒刑之執行完畢後，五年以內因
    故意再犯上揭有期徒刑以上之罪，應分別依刑法第四十七條
    第一項之規定，論以累犯，並均加重其刑。又被告就如附表
    編號十部分，雖已著手於搜刮財物，惟未發生取得財物之結
    果，其犯罪尚屬未遂，爰依刑法第二十五第二項之規定，按
    既遂犯之刑減輕之，並就該部分依法先加後減之。爰審酌被
    告素行不佳、前科累累，未思依憑己力謀生，竟欲不勞而獲
    ，而為如附表編號一至十二所示犯行，對民眾生命及財產安
    全產生重大危害，犯罪之動機、目的、手段、竊得財物價值
    、犯後終知坦承犯行等一切情狀，分別量處如主文所示之刑
    ，並定其應執行刑。又被告用以行竊之一字起子、破壞剪雖
    係被告所有之物，然未扣案，客觀上亦無證據證明上揭物品
    尚未滅失，復非應義務沒收之物，爰不另為沒收之諭知，附
    此敘明。
據上論斷，應依刑事訴訟法第二百八十四條之一、第二百九十九
條第一項前段，刑法第三百二十條第一項、第二項、第三百二十
一條第一項第二款、第三款、第二項、刑法第三百三十九條之二
第一項、第四十七條第一項、第二十五條第二項、第五十一條第
五款、刑法施行法第一條之一第一項、第二項前段，判決如主文
。
本案經檢察官羅月君到庭執行職務
中    華    民    國    98    年    4     月    30    日
                  刑事第十四庭  法  官  李家慧
以上正本證明與原本無異。
如不服本判決應於收受送達後10日內向本院提出上訴書狀，並應
敘述具體理由；其未敘述上訴理由者，應於上訴期間屆滿後20日
內向本院補提理由書（均須按他造當事人之人數附繕）「切勿逕
送上級法院」。
                                書記官  鄭淑丰
中    華    民    國    98    年    4     月    30    日
附錄本件論罪科刑法條：
中華民國刑法第320條
（普通竊盜罪、竊佔罪）
意圖為自己或第三人不法之所有，而竊取他人之動產者，為竊盜
罪，處 5 年以下有期徒刑、拘役或 5 百元以下罰金。
意圖為自己或第三人不法之利益，而竊佔他人之不動產者，依前
項之規定處斷。
前二項之未遂犯罰之。
中華民國刑法第321條
（加重竊盜罪）
犯竊盜罪而有左列情形之一者，處 6 月以上、 5 年以下有期徒
刑：
一、於夜間侵入住宅或有人居住之建築物、船艦或隱匿其內而犯
之者。
二、毀越門扇、牆垣或其他安全設備而犯之者。
三、攜帶兇器而犯之者。
四、結夥三人以上而犯之者。
五、乘火災、水災或其他災害之際而犯之者。
六、在車站或埠頭而犯之者。
前項之未遂犯罰之。
中華民國刑法第339條之2
（違法由自動付款設備取得他人之物之處罰）
意圖為自己或第三人不法之所有，以不正方法由自動付款設備取
得他人之物者，處3年以下有期徒刑、拘役或1萬元以下罰金。
以前項方法得財產上不法之利益或使第三人得之者，亦同。


司法院資訊處製作；財團法人民間司法改革基金會備份。
